【裁判字號】    97,審訴,2299
【裁判日期】    971031
【裁判案由】    毒品危害防制條例
【裁判全文】
臺灣桃園地方法院宣示判決筆錄        97年度審訴字第2299號
公  訴  人  臺灣桃園地方法院檢察署檢察官
被      告  乙○○
指定辯護人  本院公設辯護人甲○○
上列被告因違反毒品危害防制條例案件，於中華民國97年10月31
日下午4 時許，在本院第十法庭宣示判決，出席職員如下：
          法  官  林靜梅
          書記官  林韡婷
法官起立朗讀判決主文、犯罪事實要旨、處罰條文、附記事項，
及告以上訴限制、期間並提出上訴狀之法院，且諭知記載其內容
：
一、主  文：
    乙○○施用第一級毒品，累犯，處有期徒刑拾月，扣案之第
    一級毒品海洛因貳包含袋（合計淨重壹點壹貳公克，空包裝
    袋總重零點肆陸公克）均沒收銷燬之；又施用第二級毒品，
    累犯，處有期徒刑陸月，扣案之內含第二級毒品甲基安非他
    命殘渣之包裝袋壹個沒收銷燬之；應執行有期徒刑壹年月
    ，扣案之第一級毒品海洛因貳包含袋（合計淨重壹點壹貳公
    克，空包裝袋總重零點肆陸公克）及內含第二級毒品甲基安
    非他命殘渣之包裝袋壹個，均沒收銷燬之。
二、犯罪事實要旨：
    緣乙○○前於民國92年間因施用毒品案件，經臺灣苗栗地方
    法院以92年度毒聲字第543 號裁定送觀察、勒戒後，因認無
    繼續施用毒品之傾向，於92年9 月29日執行完畢釋放出所，
    並經臺灣苗栗地方法院檢察署檢察官於92年9 月29日以92年
    度毒偵字第587 號為不起訴處分而確定在案；其復於93年間
    因施用毒品案件，經臺灣苗栗地方法院以94年度訴字第239
    號判決判處有期徒刑10月、5 月，應執行有期徒刑1 年2 月
    ，嗣經臺灣高等法院臺中分院以94年度上訴字第1754號判決
    上訴駁回而確定在案；其又於95年間因施用毒品案件，經臺
    灣苗栗地方法院以95年度訴字第396 號判決判處有期徒刑10
    月、6 月，應執行有期徒刑1 年3 月而確定在案，上開數罪
    嗣經臺灣苗栗地方法院以96年度聲減字第181 號裁定減刑為
    有期徒刑5 月、2 月又15日、5 月、3 月，應執行有期徒刑
    1 年1 月又15日而確定在案，於96年7 月16日執行完畢出監
    （於本案構成累犯）；其再於92年間因連續販賣第一級毒品
    、連續轉讓第二級毒品案件，經臺灣苗栗地方法院於96年8
    月30日以96年度訴字第428 號判決判處有期徒刑5 年、6 月
    ，應執行有期徒刑5 年2 月，嗣經臺灣高等法院臺中分院於
    97年1 月8 日以96年上訴字第2631號判決上訴駁回（尚未確
    定）。詎其竟仍不知悔改，基於施用第一級毒品之犯意，於
    97年5 月5 日，在其位於苗栗縣後龍鎮○○里○○街192 號
    住處內，施用第一級毒品海洛因1 次；另基於施用第二級毒
    品之犯意，於97年5 月6 日晚上9 時55分許為警採尿時起回
    溯96小時內某時，在臺灣地區不詳地點，施用第二級毒品甲
    基安非他命（起訴書誤載為安非他命）1 次。嗣於97年5 月
    6 日晚上8 時40分許，在桃園縣桃園市○○街99號前為警查
    獲，並扣得第一級毒品海洛因2 包（合計淨重1.12公克，空
    包裝袋總重0.46公克，純質淨重0.40公克）及內含第二級毒
    品甲基安非他命殘渣之包裝袋1 個（起訴書誤載為安非他命
    ）。
三、處罰條文：
二、犯罪事實要旨：
    緣乙○○前於民國92年間因施用毒品案件，經臺灣苗栗地方
    法院以92年度毒聲字第543 號裁定送觀察、勒戒後，因認無
    繼續施用毒品之傾向，於92年9 月29日執行完畢釋放出所，
    並經臺灣苗栗地方法院檢察署檢察官於92年9 月29日以92年
    度毒偵字第587 號為不起訴處分而確定在案；其復於93年間
    因施用毒品案件，經臺灣苗栗地方法院以94年度訴字第239
    號判決判處有期徒刑10月、5 月，應執行有期徒刑1 年2 月
    ，嗣經臺灣高等法院臺中分院以94年度上訴字第1754號判決
    上訴駁回而確定在案；其又於95年間因施用毒品案件，經臺
    灣苗栗地方法院以95年度訴字第396 號判決判處有期徒刑10
    月、6 月，應執行有期徒刑1 年3 月而確定在案，上開數罪
    嗣經臺灣苗栗地方法院以96年度聲減字第181 號裁定減刑為
    有期徒刑5 月、2 月又15日、5 月、3 月，應執行有期徒刑
    1 年1 月又15日而確定在案，於96年7 月16日執行完畢出監
    （於本案構成累犯）；詎其竟仍不知悔改，基於施用第一級
    毒品之犯意，於97年5 月5 日，在其位於苗栗縣後龍鎮○○
    里○○街192 號住處內，施用第一級毒品海洛因1 次；另基
    於施用第二級毒品之犯意，於97年5 月6 日晚上9 時55分許
    為警採尿時起回溯96小時內某時，在臺灣地區不詳地點，施
    用第二級毒品甲基安非他命（起訴書誤載為安非他命）1 次
    。嗣於97年5 月6 日晚上8 時40分許，在桃園縣桃園市○○
    街99號前為警查獲，並扣得其所有供其施用之第一級毒品海
    洛因2 包（合計淨重1.12公克，空包裝袋總重0.46公克，純
    質淨重0.40公克，含與毒品無法析離之包裝袋2 只）及內含
    第二級毒品甲基安非他命殘渣之包裝袋1 個（起訴書誤載為
    安非他命）。
三、處罰條文：
    毒品危害防制條例第10條第1 項、第2 項、第18條第1 項前
    段，刑法第11條、第47條第1 項、第51條第5 款。
四、附記事項：
    扣案之第一級毒品海洛因2 包（合計淨重1.12公克，空包裝
    袋總重0.46公克，純質淨重0.40公克）。其中包裝袋部分，
    依現行檢驗方式乃以刮除方式為之，包裝袋上仍會摻殘若干
    毒品無法分離，自應一體視為毒品部分，均應依毒品危害防
    制條例第18條第1 項前段宣告沒收銷燬之。
五、協商判決除有刑事訴訟法第455 條之4 第1 項第1 款於本訊
    問程序終結前，被告撤銷協商合意或檢察官撤回協商聲請者
    ；第2 款被告協商之意思非出於自由意志者；第4 款被告所
    犯之罪非第455 條之2 第1 項所定得以協商判決者；第6 款
    被告有其他較重之裁判上一罪之犯罪事實者；第7 款法院認
    應諭知免刑或免訴、不受理者情形之一，及違反同條第2 項
    「法院應於協商合意範圍內為判決；法院為協商判決所科之
    刑，以宣告緩刑或2 年以下有期徒刑、拘役或罰金為限」之
    規定者外，不得上訴。
六、如有前述例外得上訴之情形，又不服本件判決，得自收受判
    決送達後10日內，向本院提出上訴書狀，上訴於第二審法院
    。
中    華    民    國    97    年    10     月   31    日
                  刑事庭    法  官  林靜梅
                            書記官  林韡婷
以上正本證明與原本無異。
                            書記官  林韡婷
中    華    民    國    97    年    10    月    31    日
附錄本案論罪科刑法條：
毒品危害防制條例第10條
施用第一級毒品者，處 6 月以上 5 年以下有期徒刑。
施用第二級毒品者，處 3 年以下有期徒刑。


司法院資訊處製作；財團法人民間司法改革基金會備份。
